臺灣彰化地方法院刑事判決
110年度金訴字第3號
公  訴  人  臺灣彰化地方檢察署檢察官
被      告  黃憶婷



選任辯護人  陳柏任律師
            王聖傑律師
上列被告因加重詐欺等案件，經檢察官提起公訴（109年度偵字
第5998、10556、13866號）及移送併辦（臺灣新竹地方檢察署10
9年度偵字第6802號），本院判決如下：
    主    文
丙○○犯三人以上共同詐欺取財罪，共參罪，各處如附表二「宣告
刑」欄所示之刑。應執行有期徒刑參年貳月。
未扣案之品牌不詳行動電話壹支（插用門號0000000000號SIM卡
壹枚），及犯罪所得新臺幣拾肆萬陸仟元，均沒收，於全部或一
部不能沒收或不宜執行沒收時，皆追徵其價額。
    犯罪事實
一、丙○○依其日常生活見聞及社會經驗，可預見詐欺集團經常利
    用他人之金融機構帳戶轉帳、提款，以逃避執法人員之查緝
    ，且使用他人帳戶，常與財產犯罪密切相關。其於民國109
    年3月17日透過臉書「找工作」社團之貼文，以所持用品牌
    不詳行動電話1支（插用門號0000000000號SIM卡1枚）內通
    訊軟體LINE，與某真實身分不詳、暱稱「麗華」之人接洽求
    職事宜，並依「麗華」主管即某真實身分不詳、暱稱「長宏
    KT」之指示，為其先前申辦之中國信託商業銀行員林分行帳
    號000000000000號帳戶（下稱本案帳戶）辦理網路銀行使用
    後，可以預見對方所稱只要提供自己金融機構帳戶供比特幣
    匯兌、再前往提領帳戶內現金交付給真實身分不詳之人士後
    ，即可以所提領金額2%至4%作為報酬，顯不合理，故所提領
    之現金有可能是詐騙所得。仍以縱使自其金融機構存款帳戶
    提領之金額係詐欺犯罪所得，仍不違背本意之故意，與「麗
    華」、「長宏KT」及所屬詐欺集團其他成年成員（無證據證
    明有未滿18歲之兒童或少年參與），共同意圖為自己不法之
    所有，基於三人以上共同為詐欺行為、隱匿實施詐欺犯罪所
    得財物之去向及所在之犯意聯絡，由該詐欺集團負責俗稱「
    機房」業務之真實身分不詳之成員，以附表一「詐騙方式」
    欄所載方式，向各該附表所載之告訴人詐騙，致各該告訴人
    陷於錯誤，於附表一「告訴人匯款情形」欄之時間、地點匯
    款後，再由丙○○於附表一「取款付款過程」欄所載時間、地
    點，將各該告訴人匯款至本案帳戶內現金提領後，交給前來
    取款之真實身分不詳之成年男子，並當場取得各該次報酬，
    而隱匿實施詐欺犯罪所得財物之去向。嗣因附表一所載之各
    告訴人發覺遭騙，報警循線查悉上情。
二、案經乙○○、甲○○、丁○○分別訴由新竹縣政府警察局竹北分局
    、彰化縣警察局、彰化縣警察局員林分局報告或移送臺灣彰
    化地方檢察署檢察官偵查起訴。
　　理    由
一、本案公訴人、被告丙○○與辯護人對於本判決所引用下列各項
    供述證據之證據能力，於本院準備程序時，均同意具有證據
    能力或不爭執（見本院卷第90頁），且於本院言詞辯論終結
    前，亦均未聲明異議，本院斟酌下列供述證據作成時之情況
    ，並無違法不當情事，且認為以之作為證據應屬適當，依刑
    事訴訟法第159條之5之規定，得作為證據。至以下所引用之
    非供述證據，均非人對現場情形之言詞描述本身，自無傳聞
    法則之適用，且經本院依法踐行調查證據程序，亦查無依法
    應予排除證據能力之情形，故亦得作為證據。
二、訊據被告丙○○固坦承於附表一「取款付款過程」欄所載時、
    地，有從自己所申辦之本案帳戶內，提領各該編號所示金額
    後，交給前來拿取現金之真實身分不詳男子等情不諱，惟矢
    口否認有何洗錢或詐欺取財犯行，辯稱：是經由網路上臉書
    求職資訊而聯繫「麗華」，工作內容為去銀行幫忙將公司客
    戶比特幣轉帳匯款至帳戶內金額提領，再依指示交付給公司
    派來的業務，約定每次提領款項可獲得2%到4%之報酬，但實
    際報酬約2%，認為自己只是找工作被騙，因為認為這是換錢
    換匯的報酬而已，所以完全相信對方，沒有詐欺故意云云。
    辯護人則為被告答辯稱：被告係透過網路求職遭詐騙，誤信
    為自己的工作是合法的，若被告知悉自己工作是違法的，豈
    有提供自己的真實身分給對方，甚至將自己與對方的對話紀
    錄均予以保留之理；被告保留自己與對方聯絡內容，隻字未
    刪，顯見被告確實係相信自己工作合法；故被告沒有詐欺的
    故意等語。經查：
(一)本案詐欺集團某真實身分不詳之成員，以附表一「詐騙方式
    」欄所載方式，向各該附表所載之告訴人詐騙，致渠等陷於
    錯誤，於附表一「告訴人匯款情形」欄之時間、地點匯款後
    ，再由丙○○於附表一「取款付款過程」欄所載時間、地點，
    將各該告訴人匯款至其所申辦之本案帳戶內現金提領後，交
    給前來取款之真實身分不詳之成年男子等客觀事實，
　　為被告所自承，核與證人即告訴人乙○○、甲○○、丁○○
　　於警詢指述遭詐騙之過程及告訴人丁○○於偵訊具結證述之情
    節相符（見109年度偵字第5998號卷〈下稱5998號卷〉一第12-
    14頁、第202-209頁、109年度偵字第13866號卷〈下稱13866
    號卷〉第35頁反面-37頁反面、109年度偵字第6802號卷〈下稱
    6802號卷〉二第2頁及反面）。本案另有存提款交易憑證10紙
    、洗錢防制登記表7紙、本案帳戶開戶基本資料、存款交易
    明細與自動化LOG資料-財金交易、告訴人乙○○提供之網路交
    易明細查詢各1份、告訴人甲○○之存摺封面與內頁影本2份、
    告訴人丁○○之保單借款合約書2份與存款交易明細3份、告訴
    人等與詐欺集團成員以通訊軟體LINE對話紀錄2份、被告與
    詐欺集團成員以通訊軟體LINE對話紀錄3份、偽造之臺北地
    檢署破案獎金憑證等照片4張及提領畫面數張等在卷可考（
    見5998號卷一第6-9頁、第22-70頁、第87-195頁、5998號卷
    二第3-8頁、109年度偵字第10556號卷第8-9頁、13866號卷
    第26-30頁、第40-44頁反面、6802號卷一第127頁），足見
    被告確實有提領自己帳戶內告訴人3人匯款之款項，並交付
    詐欺集團指定真實身分不詳之男性成員無誤。
(二)被告雖以前詞置辯，然而：
 1、刑法上之故意，分為直接故意（確定故意）與間接故意（不
    確定故意）。行為人對於構成犯罪之事實，明知並有意使其
    發生者為直接故意；對於構成犯罪之事實，能預見其發生而
    其發生並不違背其本意者為間接故意。而間接故意與有認識
    的過失之區別，在於二者對構成犯罪之事實雖均預見其能發
    生，但前者對其發生並不違背其本意，後者則確信其不發生
    。行為人雖無法明確知悉共犯係以何方式為詐欺取財之行為
    ，但依其智識程度，得以預見結果發生之可能性，仍執意為
    之，當具詐欺取財之不確定故意。
 2、再金融帳戶關乎個人財產權益之保障，其專有性甚高，且申
    辦金融機構帳戶並無特殊限制，每人均得同時申辦多數帳戶
    使用，除非充作犯罪工具使用，藉以逃避追緝，否則，一般
    正常使用金融機構帳戶之人，並無透過他人帳戶轉帳、提款
    之必要。是以，該等專有物品如作為不詳資金存入、轉帳或
    提領之使用，極易被利用為與財產犯罪有關之工具，此為吾
    人依一般生活認知所易於體察之常識。被告已婚、自承18歲
    就開始工作迄今、目前自行開業經營泰式料理店等語，核與
    卷內之個人戶籍資料查詢結果、勞保投保資料、稅務電子閘
    門財產所得調件明細表等大致相符（見本院卷一第39-40頁
    、第88頁、第119-120頁）。被告既然是年逾20歲之成年人
    ，已有數年工作經驗，當知至金融機構申請自己的帳戶使用
    ，並非難事，若有透過他人帳戶存、提款，並非正常現象。
    且其陸續工作數年，也應能體會賺錢不易，單純依靠勞力賺
    錢者，每日辛苦工作，能賺取之薪水仍不高，但本案卻只須
    至金融機構用自己的帳戶提領不詳人士匯入的金額，再透過
    面交方式，將領取之鉅額現金交給不認識的人，就可以輕鬆
    賺取至少2%之報酬，以本案而言，其僅出面前往銀行領款8
    次，再把所提領之現金交給不詳人士，就可輕鬆獲取報酬共
    新臺幣（下同）14萬6千元，如此不合常理之情形，應足以
    預知自己所提領之金錢，有高度可能是財產犯罪所得。
 3、經細譯被告與「長宏KT」透過通訊軟體LINE之對話紀錄，被
    告於對話中曾提及「行員一直說我洗錢、偉嚇了一跳」、「
    我要先想好怎麼跟銀行說、因為我有做代購」、「（問：今
    天行員有說什麼）沒、我誰」、「你剛好找到我、我有營登
    （註：營業登記證）」、「我都可以掰、因為做泰國代購、
    我都能說」、「只要不要變警示帳戶」、「這樣1500萬要分
    幾次、我剛改口跟行員說我代購土地」等語（見5998號卷一
    第60頁、第133-136頁、第142頁、第183頁）。再觀以卷內
    中國信託銀行洗錢防制登記表上之手寫文字（見5998號卷二
    第4頁），被告提現時，應行員要求曾經自述領錢原因是「
    泰國商品代購.付款給朋友」、「來源：客戶營收匯入、去
    向：經營泰國商品與土地代購，提現金付貸款給泰國朋友」
    等，核與前揭被告於通訊軟體LINE中提及有向銀行行員謊稱
    資金來源與用途乙節相符，被告復自承這是因為對方有要求
    不能寫說是比特幣交易，所以才會佯稱是代購等語（見本院
    卷一第259-260頁），顯見被告自己也知道帳戶內匯入之款
    項來源可能有問題，可能與財產犯罪相關，才會向對方告知
    自己可以找藉口向銀行行員釋疑，避免自己的帳戶變成警示
    帳戶。如果被告確信投資比特幣說詞是合法的，為何被告不
    敢向銀行員帳戶內款項是比特幣投資金額，反而要另編織一
    堆說詞。又被告屢次提款金額超過50萬元，被行員要求做大
    額提款通報，被告已被告知有洗錢嫌疑，因為太頻繁提款，
    引起行員注意，甚至最後在4月17日至4月21日之4張提款單
    上，行員皆在提款單上補繕打「已關懷提問且正常」（見13
    866號卷第49-53頁）。行員屢次告知可能有洗錢嫌疑，不要
    被騙、不要詐騙，但被告執意要領取存款，被告實不能藉口
    自己受騙不知情況下犯罪。
 4、又詳稽「長宏KT」透過通訊軟體LINE傳送給被告前來取款男
    子之照片（見5998號卷一第154、175、181、186頁），都只
    有拍攝穿著之衣服，沒有露出臉部。但若「長宏KT」所從事
    者為正派生意，其委託前來取款之金額均高達數十萬元以上
    ，為了避免被告認錯人，按理應當盡量顯示前來取款之人的
    特徵，但觀以所傳送之照片，卻都刻意不拍攝臉部，被告收
    受此類照片多次，並分別把領取之現金交給不同之人，也應
    理解對方刻意不露出取款之人臉部照片的意圖，就是為了避
    免日後遭查獲，其甚至主動於LINE對話中向「長宏KT」提及
    「拍衣服我確定一下」而非「拍臉讓我看」等語（見5998號
    卷一第174頁）。凡此種種，益徵被告對於他人無故匯入其
    申辦之本案帳戶內金額，有可能是詐騙所得，仍參與提領該
    筆金錢並交付詐欺集團成員，而隱匿犯罪所得去向，確實有
    所預見，但仍不違反其本意甚明。
(三)綜上，本件事證明確，被告所辯，均屬事後卸責之詞，不足
    採信，其犯行應堪認定，應依法論科。
三、論罪科刑：
(一)罪名、罪數之認定
 1、本案行為人除被告丙○○外，尚有真實身分不詳、自稱「麗華
    」、「長宏KT」等成年人，及向被告收取所提領現金之真實
    身分不詳成年男子，均已達3人以上。又被告可預見他人匯
    進去其申辦之本案帳戶內現金，可能是詐欺之犯罪所得，仍
    持該帳戶存摺、印章與提款卡，將告訴人乙○○、甲○○、丁○○
    匯進去之現金提領後交付給自己都不認識的詐欺集團成員，
    當可知悉如此將掩飾詐欺所得之去向，此部分所為係犯洗錢
    防制法第14條第1項之洗錢罪（最高法院108年度台上字第25
    00號刑事判決參照）。是核被告所為，係犯刑法第339條之4
    第1項第2款之三人以上共同犯詐欺取財罪及洗錢防制法第14
    條第1項之洗錢罪。起訴書誤認為被告就加重詐欺部分僅犯
    刑法第30條第1項、第339條第1項幫助詐欺取財罪，業經公
    訴人以補充理由狀更正（見本院卷第79-80頁），且經本院
    告以所犯罪名，是無依法更正起訴法條之必要。至於公訴人
    認為被告所為另涉犯刑法第339條之4第1項第1款冒用公務機
    關及公務員名義詐欺取財罪部分，經參以卷內證據，並無證
    據證明被告確實知悉該詐欺集團有冒用公務員名義為之，不
    認為被告有主觀上預見，故本院不認為被告構成刑法第339
    條之4第1項第1款之加重事由，併此敘明。
 2、被告與「麗華」、「長宏KT」及該詐欺集團其餘真實身分不
    詳之成年成員間，就本案附表一所示各犯行，具有犯意聯絡
    及行為分擔，應各論以共同正犯。
 3、被告所為如附表一所載歷次加重詐欺取財罪及洗錢防制法第
    14條第1項之洗錢罪，有部分合致，犯罪目的單一，為想像
    競合犯，依刑法第55條規定，皆應從一重之刑法第339條之4
    第1項第2款之三人以上共同犯詐欺取財罪處斷。又被告於附
    表一「取款付款過程」欄所示時、地，分成數次接續提領同
    一告訴人遭詐騙所匯入款項，在時間及空間上具有密切之關
    連性，依一般社會通常觀念難以強行分離，係為達同一目的
    ，而侵害同一法益，在刑法評價上，以視為數個舉動之接續
    實施，合為包括一行為予以評價，較為合理，均應各論以接
    續犯之一罪。
 4、再加重詐欺係侵害個人財產法益之犯罪，其罪數計算，應以
    被害人人數、被害次數決定其犯罪之罪數。而在相近時間內
    接續對同一被害人接續實施之犯行，乃是在同次犯罪計畫中
    所為之犯行，應評價為一個行為。本案告訴人共3名，雖然
    同一告訴人皆是受騙分成數次匯款，其等均是在相近之時期
    間接續受詐騙，故論為3次犯罪行為。衡以此3次犯行間，犯
    意各別，行為互殊，應分論併罰。
(二)爰以行為人之責任為基礎，審酌被告正值青年，非無謀生能
    力，因經營事業需款孔急，即與詐欺集團成員合作領取告訴
    人3人遭詐騙之金額，犯罪動機誠值非難，且在銀行員已告
    知其需通報之大額提款次數過於頻繁、可能涉嫌洗錢，甚至
    低於50萬元以下之提款也好心提醒不要受騙、不要詐欺的情
    形下，被告仍貪圖高額報酬執意要領款，並編織一套說詞唬
    弄行員，顯然被告主觀惡性非輕；暨審酌告訴人等分別受騙
    金額多寡、被告所為造成之損害程度、其犯後態度、智識程
    度與家庭經濟狀況等一切情狀，就其所為分別量處如附表二
    「宣告刑」欄所示之刑，並定應執行刑如主文所示。
四、沒收
(一)按犯罪所得，屬於犯罪行為人者，沒收之；前二項之沒收，
    於全部或一部不能沒收或不宜執行沒收時，追徵其價額，為
    刑法第38條之1第1項前段、第3項所明文。本案被告為附表
    一所載犯罪行為，其犯罪所得合計共14萬6千元（計算式：4
    0000+10000+15000+25000+16000+10000+20000+10000=14600
    0），並未扣案，亦無刑法第38條之2第2項不予沒收之事由
    ，應依前揭刑法第38條之1第1項前段、第3項之規定，諭知
    沒收，且於全部或一部不能沒收或不宜執行沒收時，追徵其
    價額。
(二)按犯洗錢防制法第14條之罪，其所移轉、變更、掩飾、隱匿
    、收受、取得、持有、使用之財物或財產上利益，沒收之，
    同法第18條第1項前段定有明文。此一新增條文，擴大沒收
    的範圍，除了犯罪工具、犯罪所得的沒收外，亦兼及「被洗
    的錢」，以符合國際規範（可參考立法理由：二修正第1項
    如下：（一）FATF40項建議之第4項建議：各國應立法允許
    沒收洗錢犯罪行為人洗錢行為標的之財產）。然刑法第11條
    規定：「本法總則於其他法律有刑罰、保安處分或沒收之規
    定者，亦適用之。但其他法律有特別規定者，不在此限。」
    上開洗錢標的沒收的規定，雖然屬於特別法，應該優先於刑
    法的適用，但關於被害人優先（刑法第38條之1第5項）、過
    苛條款（刑法第38條之2第2項）等規定，洗錢防制法沒有特
    別排除之明文，依據刑法第11條前段之規定，自得加以適用
    。本院考量被告所提領之總款項，除其中14萬6千元是作為
    自己犯罪所得業已沒收如前所述，其餘已全數交給詐欺集團
    之成員，相較於所提領之金額，其所得不多。又告訴人3人
    皆已對被告提起刑事附帶民事訴訟，經本院判定被告應如數
    給付告訴人3人遭詐騙而匯款至本案帳戶之金額，有本院110
    年度附民字第11、42號及110年度重附民字第4號刑事附帶民
    事判決可參，故被告業經本院判決應賠償告訴人等遭詐騙之
    金額，本院認為若再沒收被告自己所得以外之洗錢標的，應
    屬過苛，經裁量後，依刑法第38條之2第2項之規定，對被告
    所提領自己報酬以外之現金部分，不予宣告沒收、追徵。
(三)未扣案之品牌不詳行動電話1支（插用門號0000000000號SIM
    卡1枚），為被告所有，供其用以聯繫本件取款、付款事宜
    ，業經被告自承不諱，係本案犯罪所用之物，爰依刑法第38
    條第2項前段、第4項規定，諭知沒收，於全部或一部不能沒
    收或不宜執行沒收時，追徵其價額。另被告申辦之本案帳戶
    存摺、印章與提款卡，雖係被告申辦且於本案有作為受匯、
    提領告訴人3人匯款之用，但該等物品本質上是作為辨識申
    辦人資格之證明而已，認為上開物品倘予宣告沒收，對被告
    之不法、罪責評價均不生重大影響，欠缺刑法上重要性，爰
    依刑法第38條之2第2項規定，皆不予諭知沒收，附此敘明。
據上論斷，應依刑事訴訟法第299條第1項前段，洗錢防制法第14
條第1項，刑法第28條、第339條之4第1項第2款、第55條前段、
第51條第5款、第38條第2項前段、第4項、第38條之1第1項前段
、第3項，刑法施行法第1條之1第1項，判決如主文。
本案經檢察官李秀玲提起公訴，檢察官鄒茂瑜移送併辦，檢察官
林子翔到庭執行職務。
中　　華　　民　　國　　110 　年　　7 　　月　　29　　日
 刑事第二庭             審判長法  官  葉明松
　　　　　                    法  官  王祥豪
                              法  官  張佳燉
以上正本證明與原本無異。
如不服本判決應於收受判決後20日內向本院提出上訴書狀，並應
敘述具體理由。其未敘述上訴理由者，應於上訴期間屆滿後20日
內向本院補提理由書(均須按他造當事人之人數附繕本)「切勿逕
送上級法院」。　
告訴人或被害人對於判決如有不服具備理由請求檢察官上訴者，
其上訴期間之計算係以檢察官收受判決正本之日期為準。　　　
中　　華　　民　　國　　110 　年　　7 　　月　　29　　日
                              書記官  楊憶欣
論罪法條：
刑法第339條之4
犯第339條詐欺罪而有下列情形之一者，處1年以上7年以下有期
徒刑，得併科1百萬元以下罰金：
一、冒用政府機關或公務員名義犯之。
二、三人以上共同犯之。
三、以廣播電視、電子通訊、網際網路或其他媒體等傳播工具，
    對公眾散布而犯之。
前項之未遂犯罰之。
洗錢防制法第14條
有第二條各款所列洗錢行為者，處 7 年以下有期徒刑，併科新
臺幣 5 百萬元以下罰金。
前項之未遂犯罰之。
前二項情形，不得科以超過其特定犯罪所定最重本刑之刑。

附表一：（金額均係新臺幣）
編號 詐騙方式 告訴人匯款情形 取款付款過程 1（告訴人乙○○） 於109年3月24日12時許起致電乙○○，先假冒健保局人員，向乙○○佯稱：乙○○之健保異常違規等語，致乙○○誤以為健保卡將被停用；再假冒新北市警察局刑事一組之警官「陳宏達」，向乙○○佯稱要製作「線上筆錄」，翌日由「陳宏達」致電乙○○，佯稱：乙○○所有之台北富邦銀行北中壢分行帳戶涉及重大經濟案件犯罪，恐遭收押等語；接著再假冒臺北地檢署檢察官「林宗志」致電乙○○，佯稱：乙○○涉及東寶投資詐騙案要派警將乙○○逮捕，並需配合「陳宏達」清查帳款並扣押財產，提交管制云云，致乙○○陷於錯誤，分別於右列「告訴人匯款情形」所示之時間，操作網路銀行，自乙○○所有之土地銀行帳號000000000000號帳戶匯款所載金額至本案帳戶。 ①於109年3月27日10時1分許，轉帳匯款200萬元至本案帳戶。 ②於同年3月30日10時7分許，轉帳匯款45萬元至本案帳戶。 ③於同年4月8日9時5分許，轉帳匯款69萬元至本案帳戶。 ④於同年4月16日13時42分許，轉帳匯款46萬5千元至本案帳戶（以上合計360萬5千元）。 ①丙○○於109年3月27日13時49分許，依「長宏KT」之指示，至中信銀行員林分行臨櫃提領194萬元後，於同日15時15分許，在其位於彰化縣員林市育英路居處交付給「長宏KT」派來取款之男子，並取得報酬4萬元。 ②於同年3月30日10時51分許，依「長宏KT」之指示，至中信銀行員林分行臨櫃提領51萬元（前次餘款6萬元加上左列②之45萬元），於同日11時14分許，在彰化縣員林市育英路居處交付給「長宏KT」派來取款之男子，並取得報酬1萬元。 ③於同年4月8日10時6分許，依「長宏KT」之指示，至中信銀行員林分行臨櫃提領69萬元，再於同日11時許，在彰化縣員林市育英路居處交付給「長宏KT」派來取款之男子，並取得報酬為1萬5千元。 ④於同年4月16日14時26分許，依「長宏KT」之指示，至中信銀行員林分行臨櫃提領105萬5千元(包含乙○○匯入之46萬5千元及下述告訴人甲○○匯入之59萬元），於同日14時30分許，在彰化縣員林市育英路居處交付給「長宏KT」派來取款之男子，並取得報酬2萬5千元。 2（告訴人甲○○） 自109年3月8日8時許起，致電甲○○，先假冒新北市警察局板橋分局警員，向甲○○佯稱：甲○○之健保遭盜用，已遭通緝，須至超商收取傳真傳票等資料，看完立即銷燬並報到，否則會遭查封，也將失去工作，另須依指示提撥總存款及房屋價值80％監管云云，致甲○○陷於錯誤，分別於右列「告訴人匯款情形」所示之時間，操作網路銀行，自其所有之玉山銀行八德分行帳號0000000000000000號帳戶匯款所載金額至本案帳戶。   ①於109年4月16日13時50分許，轉帳匯款59萬元至本案帳戶。 ②於同年4月17日11時45分許，轉帳匯款79萬元至本案帳戶。 ③於同年4月21日14時4分許，轉帳匯款46萬5千元至本案帳戶（以上合計184萬5千元）。 ①左列①匯入59萬元，由丙○○於上述編號1④所示時、地，連同乙○○遭詐騙之46萬5千元一併提領，共105萬5千元。 ②於109年4月17日13時49分許，依「長宏KT」之指示，至中信銀行員林分行臨櫃提領79萬元，於同日下午14時許，在彰化縣員林市育英路居處交付給「長宏KT」派來取款之男子，並取得報酬1萬6千元。 ③於同年4月21日14時58分許，依「長宏KT」之指示，至中信銀行員林分行臨櫃提領46萬5千元後，於同日下午15時許，在彰化縣員林市育英路居處交付給「長宏KT」派來取款之男子，並取得報酬1萬元。 3（告訴人丁○○） 自109年4月8日上午11時許起致電丁○○，先假冒衛生福利部中央健保局專員「張智敏」，謊稱：丁○○之個資外洩，遭他人申請健保卡領取高單價藥品，表示欲對丁○○提出告訴及已報案之事云云，並轉接再假冒新北市警察局警官「陳宏達」之詐欺集團成員，佯稱：要透過線上電話製作調查筆錄，嗣假冒臺北地方檢察署檢察官「林宗志」，佯稱：要進行電話覆訊，而該案已分案調查，需清查帳款並扣押財產提交管制云云，致丁○○陷於錯誤，陸續向親人借款或以保單質借取得款項後，依指示自其所申辦之台灣銀行帳號000000000000號帳戶匯款右列金額至本案帳戶。 ①於109年4月20日10時30分許，轉帳匯款76萬元至本案帳戶。 ②於109年4月23日10時33分許，轉帳匯款46萬5千元至本案帳戶（以上合計122萬5千元）。 ①丙○○於109年4月20日13時42分許，依「長宏KT」之指示，至中信銀行員林分行臨櫃提領76萬元，於同日下午14時許，在彰化縣員林市育英路居處交付給「長宏KT」派來取款之男子，並取得報酬2萬元。 ②於同月23日13時30分許，依「長宏KT」之指示，至中信銀行員林分行臨櫃提領46萬5千元，復於同日下午15時許，在彰化縣員林市育英路居處交付給「長宏KT」派來取款之男子，並取得報酬1萬元。 
附表二：
編號 犯罪事實 宣告刑  1 如附表一編號1所載 丙○○犯三人以上共同詐欺取財罪，處有期徒刑貳年陸月。  2 如附表一編號2所載 丙○○犯三人以上共同詐欺取財罪，處有期徒刑貳年。  3 如附表一編號3所載 丙○○犯三人以上共同詐欺取財罪，處有期徒刑壹年拾月。